臺灣臺南地方法院民事裁定　　　　　　　98年度家訴字第77號
聲　請　人
即　被　告　楊靜心即楊靜女
視同聲請人
即　被　告　楊三川
訴訟代理人　楊裕印
視同聲請人
即　被　告　楊淑清
視同聲請人
即　被　告　楊昆原
上列二人共
同訴訟代理
人　　　　　李青龍律師
視同聲請人
即　被　告　楊五丑　　住臺南市新市區大營里大營251號之2
訴訟代理人　楊洪月貴　住同上
　　　　　　楊主常　　住同上
視同聲請人
即　被　告　謝楊美　　住臺南市新市區大營里大營113號
訴訟代理人　莊美貴律師
複代理人　　池美佳律師
相　對　人
即　原　告　楊三益　　住臺南市新市區大營里大營251號
兼訴訟代理
人　　　　　楊學仁　　住臺南市新市區大營里大營111號
上列二人共
同訴訟代理
人　　　　　王盛鐸律師
　　　　　　王建強律師
上列當事人間請求分割遺產等事件，聲請人聲請停止訴訟程序，
本院裁定如下：
    主  文
聲請駁回
    理  由
一、按訴訟中有犯罪嫌疑牽涉其裁判者，法院得在刑事訴訟終結
    前，以裁定停止訴訟程序，民事訴訟法第183條定有明文。
    又按民事訴訟法第183條所謂訴訟中有犯罪嫌疑牽涉其裁判
    者，得命在刑事訴訟終結以前，中止訴訟程序，係指該犯罪
    嫌疑，確有影響於民事訴訟之裁判，非俟刑事訴訟解決，其
    民事訴訟即無由或難於判斷者而言，故法院依該條規定中止
    訴訟程序，須其訴訟有上開情形時，始得為之（參照最高法
    院43年臺抗字第95號判例）。再按民事訴訟法第183條係認
    法院有命中止其訴訟程序與否之裁量權，訴訟中有犯罪嫌疑
    牽涉其裁判時，法院斟酌情形，如認為以不中止訴訟程序為
    適當，自得不命中止（參照最高法院29年抗字第1號判例）
    。
二、聲請意旨略以：聲請人楊靜心即楊靜女已於民國99年8月24
    日向臺灣臺南地方法院檢察署列原告楊學仁為被告，提出刑
    事告訴，指訴原告楊學仁涉嫌偽造文書、詐欺、侵占等罪，
    原告楊三益亦追加為共同被告，共同涉嫌偽造文書、詐欺、
    侵占等罪，現由臺灣臺南地方法院檢察署發文通知警察局補
    足證據中。原告在本件訴訟中所提出86年3月28日土地買賣
    契約書，列「楊明達」為見證人，經聲請人楊靜心即楊靜女
    查證其簽名有重大瑕疵，並非「楊明達」親自簽名，且並非
    出賣人楊新朝簽名筆跡，足證原告有共同偽造上揭文書。爰
    依民事訴訟法第183條規定，聲請停止本件訴訟程序等語。
三、經查，原告提起本件分割遺產訴訟，係主張被繼承人楊新朝
    所遺之遺產，請求依被繼承人楊新朝於89年4月20日所立代
    筆遺囑為遺產分割，原告於本件訴訟中並未提出「86年3月
    28日」被繼承人楊新朝與原告楊學仁所訂立之土地買賣契約
    書為證據，亦未基於該份土地買賣契約書在本件遺產分割訴
    訟中為遺產分割方法之主張，次查，經本院依職權調閱另案
    99 年度重訴字第22號不動產所有權移轉登記卷宗，查明聲
    請人楊靜心即楊靜女所指該份土地買賣契約書係原告楊三益
    （在該案為被告）之訴訟代理人蔡敬文律師在上開本院99年
    度重訴字第22號不動產所有權移轉登記訴訟中之99年7月15
    日答辯書狀內之證物六所提出之證物（見該卷宗第一卷第
    111頁至第112頁），聲請人楊靜心即楊靜女所主張之該份土
    地買賣契約書，原告既未基於該份證物在本件分割遺產訴訟
    之為遺產分割方法之主張，該份土地買賣契約書之真偽自不
    影響本件訴訟之裁判，揆諸首開規定及說明，聲請人楊靜心
    即楊靜女以原告二人共同偽造該份土地買賣契約書，涉嫌偽
    造文書、詐欺、侵占等罪，聲請停止本件訴訟程序，自於法
    不合，亦無停止訴訟程序之必要，應予駁回。
四、爰裁定如主文。
中    華    民    國   100    年    1     月    4     日
                  家事法庭    法  官  鄭  彩  鳳
上為正本係照原本作成。
如對本裁定抗告須於裁定送達後10日內向本院提出抗告狀，並應
繳納抗告費新臺幣1,000元。
中    華    民    國   100    年    1     月    4     日
                              書記官  陳  世  明